Minutes et répertoires du notaire Roger ROHART, 26 mai 1509 - 13 novembre 1529 (étude VIII)
Archives nationales
Minutes et répertoires du notaire Roger ROHART (étude VIII)
26 mai 1509 - 13 novembre 1529
MC/ET/VIII/28 - MC/ET/VIII/55
Etude VIII; Rohart, Roger
n ml
Archives nationales de France
Minutes et répertoires: la loi 2008-696 du 15 juillet 2008 relative aux archives a fixé à 75 ans à compter de la date de l'acte, ou à 25 ans à compter de la date du décès de l'intéressé si ce délai est plus bref, le délai de communication des minutes et répertoires des notaires; ce délai est porté à 100 ans à compter de la date de l'acte si le document se rapporte à un mineur (code du Patrimoine, articles L213-2, 4e d et 5e).
Autres documents de l'étude (dossiers de clients, comptabilité...): s'agissant d'archives privées, ces documents sont communicables selon les modalités fixées par le déposant ou le donateur.
Certains documents ne sont pas accessibles en raison de leur mauvais état de conservation.
Versement
Attention: ce notaire n'a pas laissé de répertoire pour son activité dans l'étude VIII
Accès aux instruments de recherche de tous les notaires de l’étude VIII
Archives de l'étude VIII
- Minutes de Roger ROHART, 26 mai 1509 - 13 novembre 1529; MC/ET/VIII/28 - MC/ET/VIII/55
  - Minutes. 1509, 26 mai - octobre, 26 mai - octobre 1509; MC/ET/VIII/28; Document détérioré.
    Informations complémentaires:
    Actes dressés par Simon Baudequin, Pierre Chevalier et Roger Rohart signent aussi en premier.
    Informations concernant le classement:
    Le niveau inférieur de description, quand il existe, correspond aux minutes d'actes. Toutes les minutes ne sont pas forcément décrites une à une. Les descriptions de ces minutes sont plus ou moins détaillées.
  - Minutes. 1523, 7 avril - 1524, 14 avril, 7 avril 1523 - 14 avril 1524; MC/ET/VIII/40
    Actes d'Aignan Pichon.
    Roger Rohart signe aussi en premier.
  - Minutes. 1511, juillet - 1525, 11 avril, juillet 1511 - 11 avril 1525; MC/ET/VIII/41
    1511, juillet: un acte.
    1524, 9 avril à 1525, 11 avril.
    Actes dressés par Aignan Pichon, Roger Rohart signe aussi en premier.
  - Minutes. 1525, 17 avril - 1526, 29 mars, 17 avril 1525 - 29 mars 1526; MC/ET/VIII/42; Document détérioré.
  - Minutes. 1525, 7 avril - 1526, 29 mars, 7 avril 1525 - 29 mars 1526; MC/ET/VIII/43; Document détérioré.
  - Minutes. 1509, 26 mai - 1529, 13 novembre, 26 mai 1509 - 13 novembre 1529; MC/ET/VIII/48
    Manque(s) constaté(s) dans cet article:
    Les mois de juillet et août 1519 manquent.
    1509, 26 mai.
    1511, 2 avril.
    1517, 17 août.
    1518, 14 juillet et 15 septembre.
    1519, 3 avril, mai à décembre: juillet et août en deficit, actes concernant l'église Saint-Germain-l'Auxerrois.
    1520, janvier à mars.
    1526, 30 mai.
    1529, 13 novembre et 29 ?.
    Un acte du 14 juillet, sans année et un sans date où Aignan Pichon signe aussi en premier.
  - Minutes. 1511, 23 avril - 1512, 9 avril, 23 avril 1511 - 9 avril 1512; MC/ET/VIII/49
    - Jean Marchant l'aîné (?), charpentier juré du roi, maître des oeuvres de maconnerie., 5 novembre 1511; MC/ET/VIII/49
      Origine de l'information:
      Fichier dit 'général' XVIe siècle (env. 30.000 actes), par le personnel du Minutier, 1930-1999 (fichier papier entièrement dématérialisé; voir contexte dans le Plan d’orientation général - Notaires de Paris, guides thématiques du Minutier).
      Marchant, Jean; charpentier; maçon
  - Minutes. 1512, 17 avril - 1513, 18 mai, 17 avril 1512 - 18 mai 1513; MC/ET/VIII/50
    1512, 17 avril à 1513, 26 mars et 18 mai.
    - Marché pour l'aménagement de clôtures en bois dans le jardin de l'hôtel d'Harcourt., 20 avril 1512; MC/ET/VIII/50
      Actes signalés par le personnel du Minutier central des notaires de Paris.
      Date de création de la notice: 2019 (Marie-Françoise Limon-Bonnet)
      Acte exposé lors de l'exposition et cité au livret: La demeure médiévale à Paris, Paris, Archives nationales, hôtel de Soubise, 17 octobre 2012-14 janvier 2013, p. 37.
    - Sébastien de La Grange., 18 août 1512; MC/ET/VIII/50
      Date de création de la notice: 2008
      La Grange, Sébastien de
    - Nicolas Monceaulx, maître orfèvre., 20 décembre 1512; MC/ET/VIII/50
      Monceaux, Nicolas de; orfèvre
  - Minutes. 1513, 30 mars - 1515, 7 avril, 30 mars 1513 - 7 avril 1515; MC/ET/VIII/51
    1513, 30 mars à juillet et septembre.
    1514, février.
    1514, 20 avril à 1515, 7 avril.
    Actes dressés par Roger Rohart, Aignan Pichon signe aussi en premier.
  - Minutes. 1515, 12 avril - 1516, 22 mars, 12 avril 1515 - 22 mars 1516; MC/ET/VIII/52
    Actes dressés par Roger Rohart. Aignan Pichon signe aussi en premier.
  - Minutes. 1516, 27 mars - décembre, 27 mars - décembre 1516; MC/ET/VIII/53
  - Minutes. 1516, 27 mars - décembre, 27 mars - décembre 1516; MC/ET/VIII/54
  - Minutes. 1517, janvier - 11 avril, janvier - 11 avril 1517; MC/ET/VIII/55
    Voir Baudequin et Pichon, simple mention à l'inventaire de 1621.